臺灣桃園地方法院刑事判決
111年度交易字第593號
公  訴  人  臺灣桃園地方檢察署檢察官
被      告  林添壽


上列被告因過失傷害案件，經檢察官聲請簡易判決處刑（111年
度偵字第30247號），本院認不宜以簡易判決處刑（111年度桃交
簡字第1861號），改依通常程序審理，判決如下︰
    主  文
本件公訴不受理。
    理  由
一、按檢察官聲請以簡易判決處刑之案件，經法院認為有刑事訴
    訟法第451條之1 第4 項但書之情形者，應適用通常程序審
    判之，刑事訴訟法第452條定有明文。經查，本件被告林添
    壽被訴過失傷害案件，本院於審理後，認為有刑事訴訟法第
    451條之1第4項但書第3款之情形，揆諸前揭規定，應適用通
    常程序審判之，合先敘明。
二、本件聲請簡易判決處刑意旨（詳如附件聲請簡易判決處刑書
    ），認被告涉犯道路交通管理處罰條例第86條第1項、刑法
    第284 條前段之汽車駕駛人酒醉駕車過失傷害罪嫌，應依上
    開條例之規定加重其刑等語。
三、按告訴乃論之罪，告訴人於第一審言詞辯論終結前，得撤回
    其告訴；其告訴經撤回者，法院應諭知不受理之判決；並得
    不經言詞辯論為之；刑事訴訟法第238條第1項、第303條第3
     款、第307條分別定有明文。經查，本件被告林添壽被訴過
    失傷害案件，經檢察官聲請簡易判決處刑，認被告係涉犯道
    路交通管理處罰條例第86條第1項、刑法第284 條前段之汽
    車駕駛人酒醉駕車過失傷害罪，依刑法第287條規定，須告
    訴乃論。茲因告訴人郭元塏表示業與被告達成和解，告訴人
    於民國111年8月21日具狀撤回告訴，此有刑事撤回告訴狀及
    本院辦理刑事案件電話查詢紀錄表附卷可稽，揆諸前揭法律
    規定，爰不經言詞辯論，逕行諭知不受理之判決。
四、據上論斷，應依刑事訴訟法第452 條、第303 條第3 款、第
    307 條，判決如主文。
中    華    民    國    111    年    8    月    31    日
                  刑事第四庭  法  官  黃柏嘉
以上正本證明與原本無異。
如不服本判決應於收受判決後20日內向本院提出上訴書狀，並應
敘述具體理由。其未敘述上訴理由者，應於上訴期間屆滿後20日
內向本院補提理由書(均須按他造當事人之人數附繕本)「切勿逕
送上級法院」。 
　　　　　　　　　　　　　　　書記官　蔡紫凌　　　　　　
中　　華　　民　　國　　111 　年　　8 　　月　　31　　日

附件：
臺灣桃園地方檢察署檢察官聲請簡易判決處刑書　
                                    111年度偵字第30247號
　　被　　　告　林添壽　男　61歲（民國00年0月00日生）
　　　　　　　　　　　　住○○市○○區○○路000巷00弄0
                          號2樓
　　　　　　　　　　　　國民身分證統一編號：Z000000000號
上列被告因過失傷害案件，業經偵查終結，認為宜聲請以簡易判
決處刑，茲將犯罪事實及證據並所犯法條分敘如下：
　　　　　犯罪事實
一、林添壽（所涉公共危險罪嫌部分，另案提起公訴）明知酒後
    不得駕車，竟仍於民國111年5月20日上午7時5分許，騎乘車牌
    號碼000-0000號普通重型機車，自桃園市○○區○○路000號前
    （由鶯歌往中壢方向）起駛，欲向左迴轉至對向往鶯歌方向
    行駛，本應注意車輛在劃有分向限制線之路段，不得駛入來
    車之車道內，及迴車時，應暫停並顯示左轉燈光或手勢，看
    清無來往車輛，始得迴轉，而依當時天候陰、日間自然光線
    、柏油路面乾燥、無缺陷、無障礙物、視距良好，並無不能
    注意之情事，竟疏未注意即貿然向左迴轉，同向左後方適有
    由郭元塏所騎乘之車牌號碼000-000號普通重型機車駛至，
    避煞不及，雙方車輛遂發生碰撞，致郭元塏人車倒地，因此
    受有左下肢、右臀、右大腿等多處外傷之傷害。嗣林添壽於
    肇事後，即向到場處理員警坦承肇事，對於未發覺之罪自首
    而接受裁判，嗣經警檢測林添壽呼氣酒精濃度，發現達每公
    升0.25毫克，始悉上情。
二、案經郭元塏訴由桃園市政府警察局八德分局報告偵辦。
　　　  　證據並所犯法條
一、證據清單：
　㈠被告林添壽之自白。
　㈡證人即告訴人郭元塏之證述。
　㈢祥安診所診斷證明書1紙、道路交通事故現場圖、道路交通事
    故調查報告表㈠、㈡各1份、監視器錄影檔案光碟1片及道路交
    通事故照片13張。
二、按車輛在劃有分向限制線之路段，不得駛入來車之車道內，
    又汽車迴車前，應暫停並顯示左轉燈光或手勢，看清無來往
    車輛，始得迴轉，且飲用酒類或其他類似物後其吐氣所含酒精
    濃度達每公升0.15毫克，不得駕車，道路交通安全規則第97條
    第1項第2款、第106條第5款及第114條第2款分別有明文規定
    。查被告林添壽駕車行經事發地點時，依卷附之道路交通事
    故現場圖、道路交通事故調查報告表㈠、㈡等資料，可知被告
    當時並無不得注意之情事，竟疏未注意貿然迴車，致與告訴
    人郭元塏之車輛發生碰撞，告訴人因此受有上揭傷害，有上
    開診斷證明書可稽，被告顯有過失，且被告之過失駕駛行為
    ，核與告訴人之傷害間，具有相當因果關係，是被告犯嫌堪
    予認定。
三、核被告所為，係犯刑法第284條前段之過失傷害罪嫌。又被
    告酒醉駕車，因而致告訴人受傷，請依道路交通管理處罰條
    例第86條第1項，加重其刑至二分之一。另被告於肇事後，
    犯罪偵查機關未發覺前，即主動向到場處理之警員自承其為
    肇事者，並願接受裁判，有道路交通事故肇事人自首情形紀
    錄表1紙在卷可憑，其舉已合於刑法第62條前段所定對於未
    發覺之犯罪自首而接受裁判之要件，請審酌依該條規定減輕
    其刑。
四、依刑事訴訟法第451條第1項聲請逕以簡易判決處刑。
　　此　　致
臺灣桃園地方法院
中　　華　　民　　國　 111　　年　　7 　　月　　29　　日
　　　　　　　　　　　　　　　檢　察　官  楊挺宏
本件證明與原本無異
中　　華　　民　　國　 111　　年　　8 　　月　　5 　　日
                              書  記  官  范書銘
附記事項：
本件係依刑事訴訟法簡易程序辦理，法院簡易庭得不傳喚被告、
輔佐人、告訴人、告發人等出庭即以簡易判決處刑；被告、被害
人、告訴人等對告訴乃論案件如已達成民事和解而要撤回告訴或
對非告訴乃論案件認有受傳喚到庭陳述意見之必要時，請即另以
書狀向簡易法庭陳述或請求傳訊。
所犯法條：
中華民國刑法第284條
因過失傷害人者，處 1 年以下有期徒刑、拘役或 10 萬元以下
罰金；致重傷者，處 3 年以下有期徒刑、拘役或 30 萬元以下
罰金。